da: Type af tandtråd: Uvokset; Vokset; Andet
nb: Tanntrådtype: Uvokset; Vokset; Annet
zh-CN: 牙线类型: 无蜡; 加蜡; 其他
hu: Fogselyem típusa: Viaszmentes; Viaszos; Egyéb
lt-LT: Dantų siūlo tipas: Nevaškuotas; Vaškuotas; Kita
de: Zahnseide Typ: Ungewachst; Gewachst; Sonstiges
nl: Type flossdraad: Ongewaxt; Gewaxt; Andere
vi: Loại chỉ nha khoa: Không tẩy lông; Sáp; Khác
pt-BR: Tipo de fio dental: Não encerado; Encerado; Outro
sl-SI: Vrsta zobne nitke: Nepovoščena; Povoščena; Drugo
cs: Typ zubní nitě: Nevoskované; Voskované; Jiné
en: Dental floss type: Unwaxed; Waxed; Other
sk-SK: Typ zubnej nite: Nevoskovaný; Voskovaný; Iné
zh-TW: 牙線類型: 未打蠟; 打蠟; 其他
pl: Rodzaj nici dentystycznej: Niewoskowana; Woskowana; Inne
ro-RO: Tip ață dentară: Necerată; Cerată; Altele
sv: Typ av tandtråd: Ovaxad; Vaxad; Övrigt
es: Tipo de hilo dental: Sin cera; Con cera; Otros
ru: Тип зубной нити: Невощеный; Вощеный; Другой
bg-BG: Тип конец за зъби: Невосъчен; Восъчен; Други
fi: Hammaslangan tyyppi: Vahaamaton; Vahattu; Muu
fr: Type de fil dentaire: Non ciré; Ciré; Autre
pt-PT: Tipo de fio dental: Não encerado; Encerado; Outro
hr-HR: Vrsta zubnog konca: Bez voska; S voskom; Ostalo
ja: デンタルフロスタイプ: ワックスなし; ワックス; その他
ko: 치실 타입: 왁스 코팅 없음; 왁스 코팅; 기타
el: Τύπος οδοντικού νήματος: Ακέρωτο; Κερωμένο; Άλλο
it: Tipo di filo interdentale: Non cerato; Cerato; Altro
tr: Diş İplikleri türü: Balmumsuz; Balmumlu; Diğer
th: ประเภทไหมขัดฟัน: แบบไม่เคลือบขี้ผึ้ง; แบบเคลือบขี้ผึ้ง; อื่นๆ